【裁判字號】    95,訴,50
【裁判日期】    950222
【裁判案由】    違反毒品危害防制條例
【裁判全文】
臺灣嘉義地方法院刑事判決                95年度訴字第50號
    公  訴  人  臺灣嘉義地方法院檢察署檢察官
    被      告  甲○○
    指定辯護人  本院公設辯護人  乙○○
上列被告因毒品危害防制條例案件，經檢察官提起公訴（九十四
年度毒偵字第一五三一號），本院合議庭裁定由受命法官獨任進
行簡式審判程序，並依協商程序而為判決如下：
    主  文
甲○○連續施用第一級毒品，累犯，處有期徒刑捌月。
    事  實
一、甲○○前於民國八十九年間因竊盜案件，經本院八十九年度
    易字第五三四號刑事判決處以有期徒刑八月確定，九十年十
    月十四日執行完畢。八十九年間因毒品危害防制條例案件，
    經本院八十九年度簡字第二八七號刑事簡易判決處以有期徒
    刑六月，如易科罰金以銀元三百元折算一日確定，九十一年
    四月十五日執行易科罰金完畢。九十二年間因毒品危害防制
    條例案件，經本院九十二年度訴字第一二九號刑事判決處以
    有期徒刑一年二月確定，九十四年四月二十六日執行完畢。
二、其另因施用毒品案件，經依本院九十二年度毒聲字第一○二
    號刑事裁定送臺灣嘉義戒治所施以強制戒治一年，後因無繼
    續戒治之必要，始依本院九十二年度毒聲字第七六四號刑事
    裁定停止戒治所餘戒治期間付保護管束，九十三年二月十三
    日保護管束期間屆滿而執行完畢。詎甲○○仍不知悔改，復
    基於施用第一級毒品之概括犯意，連續自九十四年七、八月
    間某日起至同年九月十八日上午十一時二十五分許為警採集
    尿液回溯九十六小時內某時止，在其嘉義縣水上鄉三和村五
    鄰頂寮二十號之一一五住處內，以點燃內攙第一級毒品海洛
    因香菸復吸食所產生氣體或針筒注射第一級毒品海洛因進入
    血管方式，施用第一級毒品海洛因多次，平均每三、四日施
    用一次。嗣於同年九月十八日上午十時四十五分許，為警方
    在前址住處查獲，惟甲○○已用罄毒品，並丟棄所使用之香
    菸及針筒。
三、案經嘉義縣警察局水上分局報告臺灣嘉義地方法院檢察署檢
    察官偵查起訴。
    理  由
一、本件被告甲○○所涉犯者為毒品危害防制條例第十條第一項
    法定刑為「六月以上五年以下有期徒刑」之施用第一級毒品
    罪，非死刑、無期徒刑、最輕本刑為三年以上有期徒刑之罪
    或高等法院管轄第一審案件。本院行準備程序中，被告就被
    訴事實為有罪之陳述（本院卷第十八頁準備程序筆錄），經
    告知簡式審判程序之旨，並聽取檢察官及被告之意見後，本
    院爰依刑事訴訟法第二百七十三條之一第一項裁定（本院卷
    第二十頁）由受命法官獨任進行簡式審判程序。因此，本件
    簡式審判程序之證據調查依刑事訴訟法第二百七十三條之二
    規定不受同法第一百五十九條第一項、第一百六十一條之二
    、第一百六十一條之三、第一百六十三條之一及第一百六十
    四條至第一百七十條規定之限制。此外，本件於本院裁定進
    行簡式審判程序後，檢察官請求就被告願受科刑之範圍於審
    判外進行協議，經本院同意且指定本院公設辯護人協助進行
    協商，雙方當事人就「被告施用第一級毒品，處有期徒刑八
    月」之科刑範圍達成合意且被告認罪（本院卷第二十六頁訊
    問筆錄），而由檢察官聲請本院改依協商程序而為判決，均
    合先敘明。
二、訊據被告對於事實欄所記載之犯罪事實均坦承不諱（本院卷
    第二十六頁訊問筆錄），且被告之尿液經採集送驗，呈海洛
    因為人體代謝後之嗎啡陽性反應結果，有卷附之台灣檢驗科
    技股份有限公司濫用藥物尿液檢驗報告、代號與真實姓名對
    照表各一份可查（警卷第七頁至第八頁）。另被告曾因施用
    毒品案件，經依本院九十二年度毒聲字第一○二號刑事裁定
    送臺灣嘉義戒治所施以強制戒治一年，後因無繼續戒治之必
    要，始依本院九十二年度毒聲字第七六四號刑事裁定停止戒
    治所餘戒治期間付保護管束，九十三年二月十三日保護管束
    期間屆滿而執行完畢等情，有臺灣嘉義地方法院檢察署刑案
    資料查註紀錄表、臺灣高等法院被告前案紀錄表各一份附卷
    得考（偵查卷第三頁至第七頁，本院卷第四頁至第十頁）。
    是被告自白與事實相符，事證明確，其於強制戒治執行完畢
    釋放後五年內再度施用毒品之犯行堪以認定。
三、按海洛因係毒品危害防制條例第二條第二項第一款所定之第
    一級毒品。被告前因施用毒品案件，經法院裁定強制戒治，
    移付執行完畢並釋放後，再次施用第一級毒品，核其所為，
    係犯毒品危害防制條例第十條第一項之施用第一級毒品罪。
    其施用第一級毒品而持有第一級毒品之低度行為，應為施用
    第一級毒品之高度行為所吸收，不另論罪。又被告先後施用
    第一級毒品之犯行，均時間緊接，方法雷同，所犯係構成要
    件相同之罪名，顯係基於概括犯意為之，應各依刑法第五十
    六條連續犯規定論以一罪，並加重其刑。另查，被告前於八
    十九年間因竊盜案件，經本院八十九年度易字第五三四號刑
    事判決處以有期徒刑八月確定，九十年十月十四日執行完畢
    ；八十九年間因毒品危害防制條例案件，經本院八十九年度
    簡字第二八七號刑事簡易判決處以有期徒刑六月，如易科罰
    金以銀元三百元折算一日確定，九十一年四月十五日執行易
    科罰金完畢；九十二年間因毒品危害防制條例案件，經本院
    九十二年度訴字第一二九號刑事判決處以有期徒刑一年二月
    確定，九十四年四月二十六日執行完畢，有上開前案紀錄可
    循，其受有期徒刑之執行完畢，五年以內再犯本件有期徒刑
    以上之罪，為累犯，應依刑法第四十七規定，遞加重其刑。
    爰依被告之自白（本院卷第二十七頁訊問筆錄）及上揭前案
    紀錄，審酌被告身染毒癮而犯罪之動機及目的；犯罪時未受
    明顯刺激；獨自以點燃香菸及針筒注射施用毒品之犯罪手段
    ；未婚，無子女，女朋友已懷孕七月，僅母親健在，母親四
    十餘歲，與母親同住，一兄一妹，須負撫養之責，之前與兄
    從事裝潢工作，月薪新台幣三萬元之生活狀況；有多項毒品
    前科，品行不佳；國小畢業之智識程度；本件屬自戕行為，
    無顯著被害人；經強制戒治後仍故意施用毒品，違反義務程
    度非輕；無視國家查緝毒品之禁令，對於國家及社會所具有
    之潛在危害；犯罪後尚能坦承罪愆之態度等一切情狀，不經
    言詞辯論，即於協商合意範圍內判處如主文所示之刑。
四、依刑事訴訟法第四百五十五條之十，本件除有同法第四百五
    十五條之四第一項第一款「有前條第二項之撤銷合意或撤回
    協商聲請者」、第二款「被告協商之意思非出於自由意志者
    」、第四款「被告所犯之罪非第四百五十五條之二第一項所
    定得以聲請協商判決者」、第六款「被告有其他較重之裁判
    上一罪之犯罪事實者」、第七款「法院認應諭知免刑或免訴
    、不受理者」所定情形之一，或協商判決違反同條第二項「
    除有前項所定情形之一者外，法院應不經言詞辯論，於協商
    合意範圍內為判決。法院為協商判決所科之刑，以宣告緩刑
    、二年以下有期徒刑、拘役或罰金為限之規定者」，不得上
    訴。如有刑事訴訟法第四百五十五條之十所定得提起上訴之
    情事，且不服本判決，應於判決送達之日起十日內，向本院
    提出上訴狀。
據上論斷，應依刑事訴訟法第二百七十三條之一第一項、第四百
五十五條之二第一項、第四百五十五條之四第二項、第四百五十
五條之八、第四百五十四條，毒品危害防制條例第十條第一項，
刑法第十一條前段、第五十六條、第四十七條，判決如主文。
中    華    民    國    95    年    2     月    22    日
                        刑事第一庭  法  官  張  道  周
如有刑事訴訟法第四百五十五條之十所定得提起上訴之情事，且
不服本判決，應於判決送達之日起十日內，向本院提出上訴狀（
應附繕本）。
中    華    民    國    95    年    2     月    22    日
                                    書記官  黃  意  雯
附記本判決論罪之法條全文
毒品危害防制條例第十條第一項
施用第一級毒品者，處六月以上五年以下有期徒刑。


司法院資訊處製作；財團法人民間司法改革基金會備份。
